【裁判字號】    88,易,936
【裁判日期】    890211
【裁判案由】    傷害
【裁判全文】
台灣桃園地方法院刑事判決                          八十八年度易字第九三六號
    公  訴  人  臺灣桃園地方法院檢察署檢察官
    被      告  甲○○
    選任辯護人  林復宏律師
右列被告因傷害案件，經檢察官提起公訴（八十八年度偵字第三三七八號），本院判
決如左：
        主  文
甲○○傷害人之身體因而致人於重傷，處有期徒刑伍年。
        事  實
一、甲○○於民國八十八年一月三十一日晚間十一時許，在桃園縣蘆竹鄉○○路○段
    三一三號強益紡織公司內，因丙○○前往強益紡織公司內找尋其女友田香妹，甲○○認為丙○○太晚來訪，竟基於傷害之故意，持木棍毆打丙○○之右上肢，致
    丙○○受有右前臂及右手指功能殘障一肢毀敗之重傷害。
二、案經被害人丙○○訴由桃園縣警察局大園分局報請台灣桃園地方法院檢察署檢察
    官偵查起訴。
        理  由
一、訊據被告甲○○固坦承有以木棍毆打告訴人丙○○，惟辯稱：係告訴人向伊施以
    暴力，伊才以木棍防衛之云云。經查，告訴人丙○○確實曾於八十八年一月三十
    一日晚間十時許前往位於桃園縣蘆竹鄉○○路○段三一三號之強益紡織公司女生
    宿舍，尋找其女友田香妹，當時被告甲○○正在田香妹及證人乙○○之寢室吃宵
    夜，當時甲○○喝令告訴人丙○○離開。丙○○離開後，於稍後十一時四十五分
    許，再由該紡織公司之大門處，依規定登記訪客後，再進入女生宿舍尋其女友，
    被告甲○○竟不知何故，以木棍毆打丙○○等情，業據證人田香妹、乙○○到庭
    證述屬實（詳本院卷八十九年一月十一日之審判筆錄），並有該紡織公司之守衛
    日誌在卷為憑。又證人乙○○同時亦證稱：．．甲○○看見丙○○開門，就衝出
    去打他等語，足見，告訴人丙○○並未對被告施以暴力，被告即以木棍毆打告訴
    人，所辯顯係狡辯、卸責之詞，不足採信。又告訴人丙○○之右肢因被告之毆打
    行為，致右前臂及右手指功能殘障，此有常庚紀念醫院之診斷證明書在卷為憑。
    本件事證明確，被告犯行堪以認定。
二、按本件被告甲○○以木棍毆打告訴人之右上肢，致告訴人之右前臂及右手指之功
    能喪失而殘障，告訴人所受之傷害以達毀敗一肢機能之程度，核其所為係犯刑法
    第二百七十七條第二項後段之傷害致重傷罪。公訴人引用刑法第二百七十七條第
    一項之條文，起訴法條尚有誤會，應予變更。爰審酌被告於行為時，告訴人係依
    規定登記進入強益紡織公司場區女生宿舍，並未違規，且被告當時同於深夜時分
    ，仍停留於女生宿舍中，縱該廠區對女生宿舍有實施宵禁，則其實施之意旨，係
    為維護女生宿舍安全，準此，對於廠區之男性員工及非廠區之人員，應一體適用
    ，絕無二致之理，況該廠區之女生宿舍並無另設警衛室，告訴人亦係依規定登記
    進入女生宿舍，此有證人乙○○之證言為憑，被告於深夜仍逗留於女生宿舍，竟
    仍以告訴人深夜到女生宿舍，即以木棍對告訴人施以暴力致皮開肉綻，其惡性重
    大，不言自明。且縱告訴人違規進入場區，被告亦得通知警衛室前來處理，無須
    以此狠毒之手段傷害告訴人致重傷，其下手之重，手段之狠，實難想像。又被害
    人因此次之傷害，而喪失一肢之功能，其所生之損害甚大，而被告犯罪後，不但
    不知認錯，反托詞狡辯，其犯後態度惡劣且迄今仍未與告訴人達成和解等一切情
    狀，量處如主文所示之刑，以示懲儆。
據上論斷，應依刑事訴訟法第二百九十九條第一項前段、第三百條，刑法第二百七十
七條第二項後段，判決如主文。
本案經檢察官魏雯祈到庭執行職務。
中      華      民      國    八十九    年    二    月      十一        日
                              台灣桃園地方法院刑事第三庭
                                          法  官  洪純莉
右正本證明與原本無異。
如不服本判決，應於判決送達後十日內向本院提出上訴狀( 應附繕本 )，上訴於
臺灣高等法院。
                                           書記官   張錫鑫
中        華        民        國   八十九   年   二   月    十四    日
附論罪科刑依據之法條：
刑法第二百七十七條
傷害人之身體或健康者，處三年以下有期徒刑，拘役或一千元以下罰金。
犯前項之罪，因而致人於死者，處無期徒或七年以上有期徒刑，致重傷者，處三年以
上、十年以下有期徒刑。


司法院資訊處製作；財團法人民間司法改革基金會備份。
